【裁判字號】    90,上易,1522
【裁判日期】    900904
【裁判案由】    竊盜
【裁判全文】
臺灣高等法院臺中分院刑事判決                民國九十年度上易字第一五二二號
    上  訴  人  臺灣南投地方法院檢察署檢察官
    被      告  乙○○
右上訴人因被告竊盜案件，不服臺灣南投地方法院中華民國九十年五月九日第一審判
決（民國九十年度易字第一○七號，起訴案號：臺灣南投地方法院檢察署民國九十年
度偵字第一五號），提起上訴，本院判決如左：
    主  文
原判決撤銷。
乙○○連續竊盜，處有期徒刑伍月，如易科罰金以佰元折算壹日。
    事  實
一、被告乙○○基於意圖為自己不法所有之概括犯意，連續自民國八十六年間至八十
    七年二、三月間，在其位於南投縣水里鄉永興村林朋巷一五七號住處附近，竊取
    丙○○及其他不詳姓名女性晾曬於屋外之胸罩、內褲數件，為警察持搜索票前往
    被告前述住處當場查獲女性衣物及女用內衣褲共計二五八件，其中一百七十餘件
    ，係被告竊取而得，其餘八十餘件係購自百貨商王富德。
二、案經南投縣警察局集集分局，移送臺灣南投地方法院檢察署檢察官，偵查起訴。
    理  由
一、訊據被告乙○○固矢口否認右揭竊盜犯行，辯稱，扣案之內衣褲，均是其購買而
    得，並非偷來的云云。第查，被告已於警訊時及檢察官偵查中，坦承其有右開竊
    取女性內衣褲之事實，且證人王富德亦於原審證稱，扣案之內衣褲僅三分之一係
    其店中出售給被告者，被害人丙○○亦於警訊中指認物中有一件粉紅色女用內
    褲係其遭竊之物，並具據領回，且證稱其於八十九年十月底有失竊內褲二件等情
    。經查，女用內衣褲並非昴貴之物，且習俗上無人肯穿用他人穿過之內衣褲，設
    該粉彩色內褲非丙○○失竊之物，其應無指認領回之理，故丙○○之指證，自堪
    信為實在。復有搜索扣押證明筆錄一紙及照片一張附卷，及女用內衣褲一批扣案
    可資佐證。被告於檢警偵訊中之自白，核與事實相符，核屬可採。其再事後翻異
    前供，無非卸責之詞，自無可採，犯行堪以認定。
二、核被告所為，係犯刑法第三百二十條第一項之竊盜罪，其先後數次犯行，罰名相
    同，犯意概括，應依連續犯以一罪論處。公訴意旨雖認扣案之內衣褲有三分之二
    ，非被告所竊取，然王富德於原審結證扣案之內衣褲僅三分之一是其出售被告的
    ，且本院當庭勘驗該內衣褲，大部分並非全新的，足見其餘三分之二係被告竊取
    的，故該三分之一雖未據起訴，因與起訴部分有連續犯之裁判上一罪關係，本院
    自得併予論處。
三、被告犯罪事證，已臻明確，原審未予依法論科，核有未當，上訴人上訴意旨，執
    此指摘原審判決不當，核有理由，自應由本院將之撤銷改判。茲審酌被告行竊之
    時間甚長，所竊之內衣褲不少等一切情狀予以科處有期徒刑五月，如易科罰金以
    三百元折算一日。
據上論斷，應依刑事訴訟法第三百六十九條第一項前段、第三百六十四條、第二百九
十九條第一項前段，刑法第五十六條、第三百二十條第一項、第四十一條第一項，罰
金罰鍰提高標準條例第一條前段、第二條，判決如主文。
本案經檢察官甲○○到庭執行職務。
中      華      民      國      九十       年     九      月     四     日
                                臺灣高等法院臺中分院刑事第七庭
                                      審判長法  官  林  榮  龍
                                            法  官  謝  說  容
                                            法  官  黃  日  隆
右正本證明與原本無異。
不得上訴。
                                            書記官  林  端  容
中      華      民      國      九十       年     九      月     六     日
                                                                        Ｒ


司法院資訊處製作；財團法人民間司法改革基金會備份。
